【裁判字號】    90,上易,1101
【裁判日期】    900629
【裁判案由】    傷害
【裁判全文】
臺灣高等法院高雄分院刑事判決                    九十年度上易字第一一一號
    上訴人    台灣屏東地方法院檢察署檢察官
    被  告        乙○○
右上訴人因被告傷害案件，不服臺灣屏東地方法院九十年度易字第四二○號中華民國
九十年五月十日第一審判決（起訴案號：臺灣屏東地方法院檢察署九十年度偵字第廿
四號），提起上訴，本院判決如左：
      主  文
上訴駁回。
      事  實
丙○○○因懷疑乙○○與其丈夫間有不甲常男女關係，即於民國八十九年十二月八日
，騎機車欲前往屏東縣新埤鄉○○村○○路三十號之乙○○住處，找乙○○理論，嗣
途經該打鐵村大成國小前時，與乙○○相遇後，即與乙○○就前揭問題發生爭執，詎
乙○○竟生普通傷害之犯意，手持木棍欲毆打丙○○○之頸部，致當時尚在機車上之
丙○○○，因此從機車摔下來，惟乙○○並不因此而停止其犯意，復持前揭木棍毆打
丙○○○手、腳等處，致丙○○○受有左手肘瘀血、右手肘腫脹、左指及左膝內側瘀
血等傷害。
      理  由
一、訊據被告乙○○固坦承以木棍擊打告訴人丙○○○之腿部二、三下，惟辯稱：告
    訴人其他之傷害均為二人拉扯所造成，當時我也受有瘀青之傷害（惟未據告訴）
    。經查：被告乙○○右揭傷害之事實，除業經告訴人指述綦詳外，復有新埤鄉小
    康醫院出具之驗傷診斷書一紙附卷可稽；又二人間有拉扯情事亦業據證人曾榮竹
    證述明確，雖被告乙○○亦受有傷害，惟係告訴人是否亦負傷害罪責之問題，仍
    無解於被告乙○○本件之傷害罪責之成立，其犯行已堪認定。
二、核被告乙○○所為，係犯刑法第二百七十七條第一項之普通傷害罪。
三、原審適用刑法第二百七十七條第一項、罰金罰鍰提高標準條例第一條前段、第二
    條規定，並審酌被告乙○○與告訴人係同村之人，雙方僅因細故即生爭執，被告
    乙○○亦受有傷害，及其素行、犯罪動機、目的、手段、所生危害、犯後迄未和
    解之態度等一切情狀，量處拘役廿日，並諭知如易科罰金以三百元折算一日。並
    說明行為後法律有變更者，適用裁判時之法律。但裁判前之法律有利於行為人者
    ，適用最有利於行為人之法律，刑法第二條第一項定有明文；查刑法第四十一條
    業經修甲，並經總統於九十年一月十日公布施行，於同年月十二日生效；依修甲
    前刑法第四十一條之規定：「犯最重本刑為三年以下有期徒刑以下之刑之罪，而
    受六月以下有期徒刑或拘役之宣告，因身體、教育、職業、家庭之關係或其他甲
    當事由，執行顯有困難者，得以一元以上三元以下折算一日，易科罰金。」；而
    依修甲後刑法第四十一條第一項前段規定：「犯最重本刑為五年以下有期徒刑以
    下之刑之罪，而受六個月以下有期徒刑或拘役之宣告，因身體、教育、職業、家
    庭關係或其他甲當事由，執行顯有困難者，得以一元以上三元以下折算一日，易
    科罰金。」是本件被告傷害犯行經本院諭知拘役二十日，比較新舊法之適用結果
    ，均得諭知易科罰金之折算標準，故依刑法第二條第一項前段之規定，為諭知易
    科罰金之折算標準。經核原判決認事用法並無不合，量刑亦屬適當，檢察官循告
    訴人聲請上訴指摘原判決量刑過輕，為無理由，應予駁回。
據上論結，應依刑事訴訟法第三百六十八條，判決如主文。
本案經檢察官林應華到庭執行職務。
中      華      民      國    九十      年      六      月    二十九    日
                                台灣高等法院高雄分院刑事第八庭
        審判長法官
                                              法官
                                              法官
不得上訴
附錄：
中華民國刑法第二百七十七條
傷害人之身體或健康者，處三年以下有期徒刑、拘役或一千元以下罰金。
犯前項之罪因而致人於死者，處無期徒刑或七年以上有期徒刑；致重傷者
，處三年以上十年以下有期徒刑。


司法院資訊處製作；財團法人民間司法改革基金會備份。
